【裁判字號】    98,審簡上,248
【裁判日期】    981111
【裁判案由】    傷害
【裁判全文】
臺灣士林地方法院刑事判決           98年度審簡上字第248號
上  訴  人  臺灣士林地方法院檢察署檢察官
被      告  乙○○
上列上訴人因被告傷害案件，不服本院士林簡易庭中華民國98年
9 月3 日98年度士簡字第661 號第一審刑事簡易判決（聲請簡易
判決處刑案號：臺灣士林地方法院檢察署98年度偵字第8027號）
，提起上訴，本院管轄之第二審合議庭判決如下：
    主  文
上訴駁回。
    事  實
一、乙○○於民國98年5 月11日晚上9 時許，在臺北市○○區○
    ○街134 巷8 弄31號前，因不滿甲○○○潑灑尿液，致與其
    發生口角，竟基於普通傷害人身體之犯意，揮拳毆打甲○○
    ○，致甲○○○受有下巴紅腫之普通傷害。
二、案經甲○○○訴由臺北市政府警察局南港分局報告臺灣士林
    地方法院檢察署檢察官聲請簡易判決處刑。
    理  由
一、按被告以外之人於審判外之言詞或書面陳述，除法律有規定
    者外，不得作為證據；又被告以外之人於審判外之陳述，雖
    不符合同法第159 條之1 至第159 條之4 之規定，但經當事
    人於審判程序同意作為證據，法院審酌該言詞陳述或書面陳
    述作成時之情況，認為適當者，亦得為證據。當事人、代理
    人或辯護人於法院調查證據時，知有第159 條第1 項不得為
    證據之情形，而未於言詞辯論終結前聲明異議者，視為有前
    項之同意，刑事訴訟法第159 條第1 項及第159 條之5 分別
    定有明文。查本判決下列所引用之各該被告以外之人於審判
    外之言詞或書面陳述，雖屬傳聞證據，惟均經當事人於本院
    審判期日中表示無意見而不予爭執，並同意作為證據，且迄
    至言詞辯論終結前亦未再聲明異議，本院審酌此等證據資料
    製作時之情況，尚無違法不當及證明力明顯過低之瑕疵，亦
    認為以之作為證據應屬適當，故揆諸前開規定，爰逕依刑事
    訴訟法第159 條之5 規定，認前揭證據資料均例外有證據能
    力，合先敘明。
二、前開犯罪事實，業據被告乙○○於警詢、偵查及本院準備程
    序中坦承不諱，核與告訴人甲○○○於警詢及偵查中指訴情
    節相符，且有告訴人負傷就診之臺北市立聯合醫院忠孝院區
    98年5 月11日開立之診斷證明書、現場及監視錄影器翻拍相
    片附卷可稽，被告之犯行堪予認定。
三、核被告乙○○所為，係犯刑法第277 條第1 項之傷害罪。原
    審認被告犯有上開傷害罪，引據刑事訴訟法第449 條第1 項
    、第1 項、第3 項、第454 條第2 項，刑法第277 條第1 項
    、第41條第1 項前段、刑法施行法第1 條之1 等規定，量處
    被告拘役20日，復諭知以新臺幣（下同）1 千元折算1 日為
    易科罰金之折算標準，經核原審上開認事用法，均無違誤，
    量刑亦屬妥適。
四、檢察官上訴意旨略以：告訴人遭毆打後，因下顎疼痛，約2
    週無法進食，且每日進出家門均會害怕，常嚇到發抖，每日
    晚上遭惡夢嚇醒，原審諭知被告乙○○傷害而判處拘役20日
    ，如易科罰金，以新臺幣壹仟元折算壹日之判決，量刑過輕
    云云。按量刑之輕重，係事實審法院得依職權自由裁量之事
    項，茍已斟酌刑法第57條各款所列情狀而未逾越法定刑度，
    則不得遽指為違法；又刑罰之量定屬法院自由裁量之職權行
    使，但仍應審酌刑法第57條所列各款事由及一切情狀，為酌
    量輕重之標準，並非漫無限制，在同一犯罪事實與情節，如
    別無其他加重或減輕之原因，下級法院量定之刑，亦無過重
    或失輕之不當情形，則上級法院對於下級法院之職權行使，
    原則上應予尊重（最高法院72年度臺上字第6696號判例、85
    年度臺上字第2446號判決意旨參照）。查本件被告係因告訴
    人潑尿致忿而為本件傷害犯行，而告訴人所受傷害僅為下巴
    紅腫，有臺北市立聯合醫院忠孝院區98年5 月11日開立之診
    斷證明書1 紙在卷可稽（見偵卷第13-1頁），原審所量處之
    刑與被告之犯罪情節應屬相當，應可對被告造成相當懲儆之
    效果，足認該量刑已屬妥適，難認有何明顯裁量逾越或濫用
    之違法情事，自應予維持。上訴意旨指摘原判決量刑過輕而
    為上訴，尚屬無據，應予駁回。
據上論斷，應依刑事訴訟法第455 條之1 第1 項、第3 項、第36
8 條，判決如主文。
本案經檢察官蔡元仕到庭執行職務
中    華    民    國    98    年    11    月    11    日
                  刑事第一庭審判長法  官  雷雯華
                                  法  官  吳祚丞
                                  法  官  王沛雷
以上正本證明與原本無異。
本件不得上訴。
                                  書記官  陳麗津
中    華    民    國    98    年    11    月    11    日
附錄本案論罪科刑法條全文：
刑法第277條第1項
傷害人之身體或健康者，處三年以下有期徒刑、拘役或一千元以
下罰金。


司法院資訊處製作；財團法人民間司法改革基金會備份。
